Inventaris van het archief van G. Ritmeester [levensjaren 1885-1966], 1942-1953
Nationaal Archief, Den Haag
Collectie 315 G. Ritmeester
Ritmeester
1942-1953
C25111
0.10 meter; 13 inventarisnummers.
Normale geschreven, getypte en gedrukte documenten, geen bijzondere handschriften.
Nationaal Archief, Den Haag
Govert Ritmeester (1885-1966)
Govert Ritmeester (1885-1966) was burgemeester van Den Helder tijdens WOII. Hij speelde strategische informatie over de Duitse marine naar de Nederlandse regering in Londen, maar geraakte tengevolge hiervan in Duitse gevangschap. Na de bevrijding bleef hij in functie tot 1950, en werd hij in 1948 gekozen tot lid voor de Tweede kamer voor de VVD. De papieren van Ritmeester hebben voornamelijk betrekking op zijn activiteiten in de Tweede Kamer in de jaren 1952-1953. Het is in hoofdzaak briefwisseling met partijgenoten.
Archiefvorming
Geschiedenis van de archiefvormer
Govert Ritmeester, die op 29 december 1885 in Zwolle geboren werd, begon, na zijn opleiding aan de H.B.S. te hebben voltooid, zijn loopbaan als surnumerair bij de directe belastingen en bij het kadaster. Van 1914 tot 1926 had hij zitting in de gemeenteraad van Assen, van 1926 tot 1936 was hij wethouder van financiën in Leeuwarden. In 1936 werd hij tot burgemeester van Den Helder benoemd. Als zodanig maakte hij de Tweede Wereldoorlog mee; zijn positie stelde hem in staat om belangrijke strategische gegevens over de Duitse marine naar de Nederlandse regering in Londen te doen smokkelen. Op 1 april 1943 viel hij tengevolge van het "England Spiel" in handen van de bezetter: na een verblijf in de beruchte strafgevangenis in Scheveningen werd hij naar Sachsenhausen en Buchenwald gedeporteerd. Na de bevrijding bleef hij tot 1950 in functie, zodat hij ook betrokken was bij de rehabilitatie van Den Helder als marineplaats.
In 1948 werd hij tot lid van de Tweede Kamer gekozen, waar hij zitting had in de fractie van de Volkspartij voor Vrijheid en Democratie. Hij trad op als specialist voor defensiezaken, binnenlands bestuur en financiën, en had tot 1963 zitting.
Ritmeester was op 28 maart 1912 gehuwd met Stephanie Johanna van der Feen. Op 27 februari 1966 overleed hij in Den Haag.
Geschiedenis van het archiefbeheer
Bij de overdracht van het archief van de Volkspartij voor Vrijheid en Democratie aan het Algemeen Rijksarchief werden ook de gedeponeerde archivalia van A.N. Molenaar en G. Ritmeester betrokken. Zij werden in 1977 naar het Algemeen Rijksarchief overgebracht.
Correspondentie van de Tweede Afdeling van het Algemeen Rijksarchief, 1977 D 9.201 en D 9.224.
De rechtstitel is (nog) onbekend
Inhoud en structuur van het archief
MAISAO-WOTAP; 2.21
Inhoud
De papieren van Ritmeester hebben voornamelijk betrekking op zijn activiteiten in de Tweede Kamer in de jaren 1952-1953. Het is in hoofdzaak briefwisseling met partijgenoten, die zijn interventie vragen voor individuele belangen. Omdat de brieven voor het merendeel eenduidig waren, was het mogelijk om - voorzover ze in de door Ritmeester aangehouden alfabetische orde zijn gehouden - een tafel te maken op de aangeroerde probleemstellingen; omdat de V.V.D. in die jaren een oppositiepartij was, impliceerde deze stellingname tevens kritiek op het regeringsbeleid.
Aanwijzingen voor de gebruiker
Openbaarheidsbeperkingen
Volledig openbaar.
Materiële beperkingen
Aanvraaginstructie
Openbare archiefstukken kunnen online worden aangevraagd en gereserveerd. U kunt dit ook via de terminals in de studiezaal van het Nationaal Archief doen. Om te kunnen reserveren dient u de volgende stappen te volgen:
U maakt een profiel aan op www.gahetna.nl, en logt vervolgens in
Via de archiefinventaris (alleen de beschrijvingen met rode nummers) selecteert u het gewenste archiefstuk door op de knop 'Reserveren' te klikken
In het volgende scherm geeft u aan op welke dag u het archiefstuk wilt inzien
Indien u zich bevindt in de studiezaal en een tafelnummer heeft ontvangen kunt u dit nummer vermelden. Als u geen tafelnummer heeft kunt u tafelnummer 777 laten staan
Vervolgens bevestigt u uw reservering door deze te versturen.
Verwant materiaal
Beschikbaarheid van kopieën
Beschrijving van de series en archiefbestanddelen
- Burgemeester van Den Helder, 1.
  - Stukken betreffende zijn werkzaamheden voor een ondersteuningsfonds voor vrouwen van in het buitenland vertoevende mariniers in Den Helder., April 1942; 1; 1 omslag
- Lid van de Tweede Kamer der Staten-Generaal, 2.
  - Ingekomen kopieën van een rekest met bijlagen van W.A. Brinck, oud-gediende van de Duitse Wehrmacht, om hernaturalisatie als Nederlander, 25 juni 1949. Z.j; 2; 4 stukken
  - Briefwisseling met diverse personen over een voorstel van J.H. Gorter tot de invoering van een voetbalpool en over Gorters vordering op de Nederlandse staat van een borgtocht voor het beheer van de Gooische Handelsonderneming te Haarlem., 1951-1953; 3; 1 omslag
  - Stukken betreffende activiteiten van J. Hooy tot ongedaanmaking van maatregelen krachtens het Ontslagbesluit van rijksambtenaren van 1945, Stbl. F 221., Februari 1952-oktober 1953; 4; 1 omslag
  - Briefwisseling met leden van de Volkspartij voor Vrijheid en Democratie over gewenste interventies., 1952-1953; 5-10; 6 omslagen
    Alfabetisch geordend. Tafels op afzenders en, waar mogelijk, op behandelde onderwerpen, bevinden zich achterin deze inventaris.
    - A-B., 5
    - C-G., 6
    - H-K., 7
    - M-O., 8
    - P-S., 9
    - R-Z. en n.n., 10
      Tafel op de correspondentie van G. Ritmeester, zich bevindende in inventarisnummers 5-10.
      Inventarisnummer 5
      P.K. Aalfs Inzake de belangen van niet-Nederlandse ingezetenen.
      Algemene Nederlandse Bond van Gepensioneerden Over de belangen van gepensioneerden
      B.C. Algra jr. Over het beheer van de fa. J. Kuik door het Nederlands Beheersinstituut.
      J. Allan-Schilthuis Bezwaren tegen subsidies aan kerkgenootschappen.
      J. Anema Over de "kwestie Brugman".
      L. K. Arkema Om ongedaanmaking van maatregelen krachtens K.B. F 221 van 1945.
      Arnhem (gemeente) Over uitbreidingsplannen.
      Atlantische Commissie Over een in 1953 te houden conferentie.
      P.C. Avis Over een door Ritmeester te houden spreekbeurt in Hoorn.
      J.G. Bakker-Prins Om deviezen naar het buitenland te mogen overmaken.Bezwaren tegen het huurbeleid van de regering.
      P.B. Bakker Over de watersnoodramp in Oud-Beyerland.
      H.J. van Balen Over de wegenwachtcontributie.
      P.W. Bazen Over de V.V.D., afdeling Brouwershaven, en zijn sollicitatie naar burgemeestersvacature in St. Annaland.
      A. van Beek Bezwaren tegen het huurbeleid van de regering.
      D.F. Beekhoven Voorstel tot het toelaatbaarmaken van het afsluiten van hoofdwegen.
      D. Bennink Om een woonvergunning in Scheveningen en om middelen voor de koop van een woonhuis.
      P.J. Bennink Bezwaren tegen de belastingvoorstellen van de regering.
      J. Benus Om navordering van gage door in 1943 ondergedoken nederlandse officieren.
      De Bezige Bij Kritiek van Ritmeester op een gedichtenbundel van Hans Andreus.
      G.J. Bier Over een door Ritmeester te houden spreekbeurt in Nieuwerkerk aan den IJssel.
      G. Boekhoff Kritiek op de aansprakelijkheid van onderhoudskosten bij verhuurders.
      T.C.A. Bölger Om vergoeding van oorlogsschade.
      W. de Boer Om een koninklijke onderscheiding voor ds. Tollenaar in Den Helder.
      Bond van gepensioneerden bij de Ned. Spoor- en Tramwegen Om pensionering van een ontslagen ambtenaar.
      H.M. Boot Bezwaren tegen het huurbeleid van de regering.
      W.M.J. Borg Inzake belangen van repatrianten uit Nederlands-Indië.
      A.F. Bouman Om vergoeding van oorlogsschade.
      W.G. Bouman Over het beleid van Radio Wereldomroep Nederland.
      J. Brakké Tegen het verbod van ambtenaren tot aansluiting bij de B.B. zonder toestemming van superieuren.
      J. van Brederode Om ongedaanmaking van maatregelen krachtens k.B. F 221 van 1945.
      A.G. Breen Om verhoging van pensioenuitkeringen.
      M.W. Briët Diverse aangelegenheden in Tiel.
      G. Brink Activiteiten van het Voormalig Verzet Nederland ter opsporing van oorlogsmisdrijven.
      W. Brugmans Om revisie van zuiveringsuitspraken.
      E.E. Bruining-Hilgener Om verhoging van pensioenuitkeringen.
      G.Th. Bruyn Inzake een ontverp-wijziging Woonruimtewet 1947.
      G.J. van Burenhenink-Roelofsen Om toeslag op weduwenpensioenen.
      J. Busscher Om verhoging van pensioenuitkeringen.
      J.M.C. van der Bijll Om verhoging van pensioenuitkeringen.
      J. Bijlsma Om de belangen van L. Verbeek.
      Inventarisnummer 6
      J.D. Cambeen Inzake belasting op eigen woningbezit
      H.O. van Casand Inzake belangen van repatrianten uit Nederlands-Indië.
      Centraal Verbond van de Houtindustrie Tegen belastingmaatregelen ter dekking van watersnoodschade.
      H. Citroen Over antisemitisme in West-Duitsland en Oost-Europa.
      Mevrouw Van de Corput Om bijstand.
      B. Cruijff Om herziening van een belastingaanslag.
      F. Dekker-Hissink Over de opvolging van de hoofdleider der Ambonnezenvoonoorden.
      E.H. Derksen Kritiek op herhalingsoefeningen in Oirschot, gehouden op 13 juni-16 juli 1952.
      J. Diederik Om herziening van een aanslag op de vermogensbelasting.
      J.O. Diekema Informatie inzake een bericht van gesneuvelde militairen.
      J.B. van den Dries-Sperna Wijland Om verhoging van uitkeringen aan vooroorlogse gepensioneerden.
      C.B. Drijver Klachten over de Verzekeringsraad.
      J.F.W. van Duuren Om een betrekking als collectant bij de Staatsloterij.
      C.P. Eelman Over een door Ritmeester te houden spreekbeurt op Texel.
      L.G. Eggink Tegen de keuringsuitslag van W. Bulten.
      K. Ph. Eilers Bezwaren tegen belastingen.
      A.J. Engel Klachten over de voeding in het leger.
      A.M. Engelman Bezwaren tegen een leeftijdsgrens voor notarissen.
      J.F. Engels Klachten over benadeling van dienstplichtigen in hun loopbaan.
      O. van Es Om herziening van een belastingaanslag op zijn hotel.
      Ph.J. Esteie Bezwaren tegen het huurbeleid van de regering.
      Expoge Berichten over activiteiten en over een vonnis tegen J. de Swart.
      Federatie van Kinderverenigingen Bezwaren tegen geheven omzetbelasting.
      Federatie van Ned. Organisaties voor het Personenvervoer Voorstel om bedrijfswagens buiten wegenbelasting te houden.
      J.G. Flink. Om vergoeding van oorlogsschade.
      H.A.A. Fontein Kuipers. Voorstel tot invoer van een munt van fl. 5,--.
      F.R. Froger Inzake zijn sollicitaties naar een burgemeestersambt.
      Geijjer Gelukwensen voor 1953.
      J. Gosschalk Bezwaren tegen een centraal bureau voor de afgifte van rijbewijzen.
      J.B. Grandjean Inzake belangen van gerepatrieerden uit Nederlands-Indië.
      J. Groenewoud Inzake het regeringsbeleid t.a.v. de P.T.T.
      Ver. "Het Grondbezit" Verzoek om verlichting van belastingen op goederen in België.
      E.L. de Groot Klachten over de levensomstandigheden van recruten.
      R. de Groot. Om een vervoersvergunning.
      A. de Groote Om huisvesting van zijn huurder elders.
      B. te Gussinklo Over een door Ritmeester te houden spreekbeurt in Winterswijk.
      Inventarisnummer 7
      J. van Haarst Diverse onderwerpen.
      J.M. Hardeman Inzake de vordering van een woonhuis door de gemeente Twisk.
      H. Harms Over pensioenrechten van politieke delinquenten.
      J. Harskamp Om pensioenjaren te mogen inkopen.
      G.C.A. van der Harst Snijders Over pensionering van oud-militairen.
      F. den Hartog Overdiens optreden inzake het Staatsvisserijbedrijf.
      C. van Hazel Om behoud van recht op pensioen bij emigratie.
      W.N. van Heek-van Hoorn Over het oorlogsverleden van de directeur van de werf "Zeeland".
      Y. van Heekeren Voorstel tot belasting op obligatiewinsten.
      S. van de Heide Over pensioenrechten van politieke delinquenten.
      Ch.J.M. Mens Sollicitatie naar het lidmaatschap van de Algemene Rekenkamer.
      A. van de Heuvel Over zijn veroordeling tijdens de oorlog wegens het neerschieten van een N.S.B.-er in 1940.
      J.H. van der Heyde Inzake pensioenen van laat gehuwden.
      J.F. Heyman Over de wederopbouwbelangen van zijn cliënt Batenburg.
      R. Hoffman-Kirghijn Om terugvordering van ingeleverde bankbiljetten.
      C.R. Hoitingh Om vergoeding van oorlogsschade wegens deelname aan het verzet; over het onderwijs in het Fries.
      L.A.J.C. Hollaar Om ongedaanmaking van maatregelen krachtens KB F 221 van 1945.
      G. 't Hooft Om ongedaanmaking van maatregelen krachtens KB F 221 van 1945.
      J.J. Hoogendoorn Inzake vervroegde pensionering van lagere officieren.
      Horecaf (bestuur) Uitnodiging tot een vergadering.
      A. van de Horst Om verhoging van pensioenuitkeringen.
      E. Ilcken Voorstel tot kolonisatie van Indische Nederlanders in Nieuw-Caledonië.
      P.C. van Immerzeel Inzake de positie van leraren van het secundair onderwijs.
      H. de Iongh Tegen belasting op gezinsloon.
      R. de Jager Om salarisverhoging voor beroepsofficieren bij de landmacht.
      J. Jansen Om bemiddeling bij zijn sollicitatie naar de post van adm. ambtenaar in het gemeenteziekenhuis in Den Haag.
      K. Jansma Klacht over vertraging van de uitgave van het register op het Staatsblad; bemiddeling voor K. Scharf om terugvordering van ingeleverde bankbiljetten.
      H.W. Jelies Om herziening van zijn belastingaanslag.
      K. de Jong Om terugvordering van ingeleverde bankbiljetten, afkomstig van joden.
      Fa. gebr. Jumelet Om vergoeding van oorlogsschade.
      A.E. Jurriaanse Bezwaren tegen centrale kampeerregelingen.
      Kamer van Koophandel van Holl. Noorderkwartier Aanbeveling van de bollenstreek in de kop van Noord-Holland.
      H.J. Kastein Inzake de sollicitatie van W.G. Wentink naar een notarispost.
      K. de Keyzer Bezwaren tegen de balastingvoorstéllen van de regering.
      P. Kikkert Om bemiddeling bij zijn sollicitatie naar de post van directeur van de Gem. Dienst voor Sociale Belangen in Den Haag.
      L.D. van der Klaauw Om vordering van gage over de periode van de Japanse bezetting.
      P.L. Kleppe Tegen liberalisatie van huren van bedrijfspanden.
      J. van Kleunen Om verbetering van zijn pensioengrondslag.
      Kloeke Over de kandidatuur voor het lidmaatschap van het bestuur van de Koninklijke Nederlandse Wielrennersbond, afd. Noord-Holland.
      P.G. Knibbe Over schade van elektriciteitsbedrijven bij de aanwending van windmolens voor stroomwinning.
      R. Koelemeij Om bemiddeling voor zijn bevordering.
      Kon. Ned. Toeristenbond A.N.W.B. Inzake de op straten geschilderde NP-vakken; mededelingen over het nieuwe hoofdkantoor.
      Fa. L. Kooistra Bezwaren tegen verzoeken van de Fiscale Recherche om opgave van verstrekte bonussen.
      W. Koops. Informatie over een ingezonden stuk van de Algemene Nederlandse Vereniging van Reserveofficieren, over de herhalingsoefeningen in Oirschot.
      H.R. Kousbroek Over de financiële positie van de bioscoop "Tivoli" in Den Helder.
      H.J. Kruls Over de benoeming van de voorzitter van de Chefs van Staven.
      G. Kuiper Om terugvordering van ingeleverde bankbiljetten door B.C. van Oostendorp.
      Inventarisnummer 8
      C. van der Laan Om een bouwvergunning in Den Helder.
      G.R. van der Laan Bezwaren tegen verhoging van de fiscale huurwaarde van woningen.
      J.H. Lagaay Bezwaren tegen het huurbeleid van de regering.
      G.L. Landman Om vordering van geblokkeerde deviezen uit Nederlands-Indië.
      C.E. Langeveld Om herziening van zijn belastingaanslag.
      J.J. Lanting Vrees voor achterstelling van repatrianten uit Nederlands-Indië bij slachtoffers van de watersnood.
      J.L. van der Lichte Tegen het V.V.D.-standpunt inzake de Wederopbouwwet (Nederlandse Vereniging van Huiseigenaren).
      C.C. van Lier Bezwaren tegen het huurbeleid van de regering.
      H. Lindemans Om herziening van zijn ontslag als arbeidscontractant bij het ministerie van Financiën.
      A.A. Lohman Voorstel om omzetbelasting bij de groothandel te heffen.
      C.L. Loriaux Om verbetering van zijn pensioensituatie.
      L. Meerburg Tegen vermogensbelasting op lijfrenten.
      A. Mets Inzake de belangen van leraren bij het secundair onderwijs.
      R. van der Meulen Om ongedaanmaking van zijn veroordeling wegens zwarte handel.
      Midwoud (gemeente) Over declaraties van de Rijksdienst van Uitvoerende Werken.
      W. Moens Bezwaren tegen huurbeschikkingen door de kantonrechter.
      M.J. Molenberg Over een vergadering van de V.V.D., afdeling Schouwen.
      J.C. Monté Over de veroordeling van een politieagent wegens mishandeling.
      C.M. Moolenburgh Over een V.V.D.-campagne in Zeeland.
      J.C.M. van Mourik-Kuipers Om hogere vergoeding van oorlogsschade.
      F.H. Muilwijk Om een vaste aanstelling bij de Schade Enquête Commissie.
      B. Mulder Om schadevergoeding als gerepatrieerde kleine zelfstandige.
      A.L.C. Muller Om vergoeding van oorlogsschade.
      F.W. Nanning Om terugvordering van ingeleverde bankbiljetten door de Duitser A. Pape.
      Nationaal Comité tegen het Concentratiekampsysteem Verzoek om adhesie.
      Nationaal Nieuw-Guinea Comité Uitnodiging voor een vergadering.
      Nederl. Dok- en Scheepsbouwmij Uitnodiging bij de tewaterlating van de onderzeebootjager "Friesland".
      Nederlandse Ver. van Specialisten Uitleg inzake de Prijzenbeschikking Medische Specialisatie voor Ziekenfondsverzekerden.
      NIBEG-Nederland Oproep om steun aan oorlogsslachtoffers in Nederlands-Indië.
      B. Niewold Diverse aangelegenheden.
      B.M. Noach Om verhoging van zijn pensioenuitkering.
      A.P. Numans Over zijn sollicitatie naar het burgemeestersambt van Ruurlo.
      "Onze Luchtmacht" Uitnodigingen voor vergaderingen.
      "Onze Vloot" Klachten over publicatie van oorlogsverledens.
      H. van der Oosten Verslag van een verkiezingsbijeenkomst van de Partij van de Arbeid in Rotterdam.
      C. Oud Informatie over het staatsvissershavenbedrijf.
      Th.C. Oudemans Inzake salariëring van personen, betrokken bij onteigeningszaken.
      J. Ouwerling Om ongedaanmaking van maatregelen krachtens K.B. F 221 van 1945.
      Inventarisnummer 9
      A.G.J. Pauw Om belangen van het tijdens de oorlog geïnterneerde marinepersoneel in Nederlands-Indië; bezwaren tegen uitreiking van vergulde i.p.v. gouden medailles.
      J. Peerdeman Voorstel om omzetbelasting bij de groothandel te heffen.
      J. Penning Inzake de werkvoorziening van Ambonnezen.
      J.H.J. Pesman-ver der Tak Over de salariëring van burgemeesters.
      R.J.E. Peutz Om terugvordering van ingeleverde effecten.
      W.E. Pilger Om herziening van belastingaanslagen.
      C. van der Plas Om toekenning van zeemanspensioen.
      J.A. Poortman Om herroeping van ontslag uit militaire dienst en bemiddeling bij een betrekking.
      W. Posthuma Om herroeping van ontslag door het departement van Oorlog.
      H. Pot Inzake een door Ritmeester te houden spreekbeurt voor de Algemene Vereniging van Leraren voor het Midderbaar Onderwijs.
      B.J. Raavé Om vergoeding van oorlogsschade.
      H.W. Reijnen Inzake een door Ritmeester te houden spreekbeurt in Den Helder.
      J.D.D. Rienstra Bezwaren tegen de belastingwetgeving van de regering.
      E. Roosnek Om aftrek van belasting voor in het bedrijf werkzame echtgenoten.
      O. Rübingh Om terugvordering van ingeleverde Joodse effecten.
      W.A. Rijken Inzake de wetswijziging op de voogdijraad.
      H.M. Scharphuis Om de zelfstandigheid van Ambon; inzake de belangen van oud-Indische ambtenaren.
      H.J. Schetter Om herroeping van een ontslagbeschikking.
      A.C.J.M. Schellens Bezwaren tegen belastingen op familievennootschappen.
      Fa. P. Schipper Om vergoeding van verzetsschade.
      Schoorl (gemeente) Bezwaren tegen een ontwerp-kampeerwet.
      W. Schwing Om verhoging van pensioenuitkeringen.
      D.W. Slot Om verhoging van pensioenuitkeringen.
      P.J. Slothouwer Om ongedaanmaking van maatregelen krachtens K.B. F 221 van 1945.
      L.H. Smit Om verbetering van zijn financiële positie na vaste aanstelling.
      A. Smith Over de salariëring van gemeenteambtenaren.
      Spoorwegen, Nederlandsche Bezwaren tegen hoge transitokosten in Nederland.
      M.T. van Staveren Bezwaren tegen wegenbelasting.
      D. Steeman Om naturalisatie van zijn Duitse stiefzoon.
      Fa. P. van Steenwijk Om restitutie van omzetbelasting.
      A. Stempels Over de geheimhouding van militaire gegevens.
      J.L. Stolk Tegen belasting op door oorlog beschadigde effecten.
      Th .J. Stomps Om ongedaanmaking van maatregelen krachtens K.B. F 221 van 1945.
      N.V. "Swanie" Voorstel van een wet inzake investering van de industriehandel.
      Inventarisnummer 10
      De Telegraaf Voorstel om dagbladen op zondag te doen verschijnen.
      Tiel (gemeente) Inzake fluoridering van het drinkwater aldaar.
      H.J. Timman Om optrekking van de minimumgrens der vermogensbelasting.
      K. Tijsterman Om revisie van zijn zuiveringsvonnis.
      W. Valderport Over "de behoefte van een bouwwet"
      A. Veen Bezwaren tegen de belastingwetgeving van de regering.
      J.W. Verburgt Over de positie van academici bij het rijk en gemeente.
      Ver. tot bevordering van bezuiniging van overheidsuitgaven Over contacten.
      Ver. van hoofden van scholen Protest tegen bepaalde dagbladpublicaties.
      Ver. van oesterkwekers en exporteurs "Vervoex" Over afschaffing van weeldebelasting op oesters.
      M.J. Vierdag Om decoratie van de fabrikant Stork.
      A. Vink Over het gemeentebestuur van Zuid-Beyerland.
      J. Vis Over zijn sollicitaties en over het uitbetalingsbeleid aan D.U.W.-arbeiders door de gemeente Amsterdam.
      V.V.D. Hoofdbestuur Verzoek aan Ritmeester om zich herkiesbaar te stellen.
      V.V.D. Amsterdam Over besprekingen met de Middenstands commissie van de V.V.D.
      V.V.D. Den Helder Over verkiezingen van de gemeenteraad
      V.V.D. Winterswijk Over de uitbetaling van aangenomen werk door het rijk.
      C. Vos Om vergoeding van oorlogsschade in Nederlands-Indië.
      O. de Vries Om herziening van zijn aanslag inkomstenbelasting.
      M. Vromen Bezwaren tegen registratierechten van woningen bij ontbinding van coöperatieve woningverenigingen.
      J. de Vroome Voorstel tot verbetering van het prijzensysteem bij de Staatsloterij.
      M.P. Vrij Bezwaren tegen de verhoging van de grens van kinderaftrek tot 27 jaar.
      C. Vrijdag-Keiser Over ruilverkavelingen op Texel.
      A. Wassenberg Bezwaren tegen het pensioenbeleid van de regering.
      J.C. Weenig Om terugvordering van ingeleverde bankbiljetten.
      J. van der Wege Om intrekking van kortingsmaatregelen op het trampersoneel.
      D.P.H. Wentzel Bezwaren tegen de vereveningsheffing.
      Wereld Federalisten Beweging Nederland Enquête.
      J.H. Wesselings Bezwaren tegen personele belasting op pensionruimten.
      J. van Westen Bezwaren tegen personele belasting op pensionruimten.
      G. Wever Om vergunning voor zijn vervoersdienst.
      M. van Wichem Om vergoeding van oorlogsschade.
      J.T. Wilman Om intrekking van een conduiterapport bij de Marine.
      C.G. Wiskie Om vergoeding van oorlogsschade.
      J.J.H. Witling Over de uit te geven personeelsorgaan van de P.T.T.
      J.D. Wolterbeek Om ongedaanmaking van maatregelen krachtens K.B. F 221 van 1945.
      J.C.L. Zuyderhoff Om terugvordering van ingeleverde bankbiljetten van een Joodse cliënt.
      D.C. Zwart Voorspuij Om bemiddeling bij sollicitatie naar de post van commies-griffier in de Tweede Kamer.
      J.G.C. Zijnen Bezwaren tegen een leeftijdsgrens van notarissen.
  - Stukken betreffende klachten van briefschrijvers over de afhandeling van heffingen op het vermogen, het dividend en de eenmalige vermogensaanwas., Juni 1952-januari 1953; 11; 1 omslag